臺灣基隆地方法院刑事判決　　　　　　　　　　　　　九十一年度易字第一四九號
　　公　訴　人　臺灣基隆地方法院檢察署檢察官
　　被　　　告　乙○○
右列被告因竊盜案件，經檢察官提起公訴（九十一年度偵續字第七號），本院判決如
左：
    主      文
乙○○竊盜，處有期徒刑陸月，如易科罰金，以參佰元折算壹日。
    事      實
一、乙○○前為基隆市○○路二五五號六樓「蒲公英補習班」之職員，為「蒲公英補
    習班」擔任會計與助理職務，竟意圖為自己不法之所有，於民國八十九年四月間
    某日（起訴書誤繕為四月八日），利用其任職蒲公英補習班期間得任意出入櫃檯
    之機會，趁蒲公英補習班主任丁○○不注意之際，徒手竊取丁○○所有且置於櫃
    臺內之皮包乙只，得手後，先將皮包內之現金新臺幣（下同）十萬元取出花用，
    再將皮包棄置於「蒲公英補習班」之儲藏倉庫內。嗣乙○○因侵占「蒲公英補習
    班」項款（此部分業據本院以九十一年度訴字第一一號判決有期徒刑十月確定在
    案）一事為丁○○發覺，始向丁○○坦承前揭犯行，丁○○始知上情。
二、案經被害人丁○○訴由基隆市警察局第一分局報請偵辦。
    理      由
一、訊之被告乙○○矢口否認有何前揭犯行，辯稱：伊並未竊取告訴人丁○○之上開
    金錢；而告訴人及證人丙○○、戊○○與伊均有故舊恩怨，是渠等所為之陳述，
    自均有偏頗；再者，伊於警詢時所為不利於己之陳述，實係因告訴人及證人丙○○之脅迫所致云云。經查：右揭事實業據被告於警詢時坦承不諱，核與告訴人丁○○指述之情節相符，而被告曾迭於事後坦承竊盜乙節，除據證人即「蒲公英補
    習班」之負責人丙○○到庭證述明確外，亦經證人戊○○到庭結證屬實，此外，
    復有被告自行書立之便條紙乙張在卷可按。被告雖於偵查中及本院調查、審理時
    ，翻異前詞，改以前情置辯，然查：員警於偵詢被告期間，既未見告訴人有何脅
    迫或其他不尋常之舉措，復未見被告有何懼怕或委屈之神色；筆錄製作場地自始
    至終均在忠二路派出所之內，被告亦係主動告知員警其確曾為前開竊盜犯行等情
    節，業據證人甲○○即忠二路派出所之員警於本院調查時到庭證述明確；參之被
  告為一具有辨別事理能力之成年女子，苟其確無前開犯行，當知極力為己辯駁，
    始符常情，竟仍於員警之前，為前開不利於己之陳述，更書立便條紙乙張，表述
    其確曾有竊取告訴人金錢之事實，則其事後翻異前詞，所為辯解，自難讓人採信
    ；況倘若被告確曾受有脅迫，衡諸常情，亦必當立即向在場員警反應，以尋求庇
    護，竟遲至偵查及本院開庭調查時，始為上開陳述，其所作所為，確實亦有啟人
    疑竇之處；再者，告訴人於接受員警詢問之際，因時隔久遠，一時忘卻皮包被竊
    之時間，詎被告竟主動向員警及告訴人補稱皮包係其於八十九年四月間所竊乙節
    ，業據告訴人及證人戊○○分別於本院調查時到庭陳述明確，果被告確無前開竊
    盜犯行，則又何能清楚明確指出告訴人皮包失竊之時間？何以就告訴人皮包被竊
    之時間，其印象較諸告訴人更為深刻？是本院認被告於警詢時所為之自白及其所
    書立之便條紙，均係出於被告之自由意志，而為可採，至其事後所辯，無非畏罪
    卸責之詞，不足採信。被告雖迭稱告訴人及證人丙○○、戊○○前均曾因其侵占
    「蒲公英補習班」款項之事件，與其互有嫌隙云云，然查：被告侵占一案，業經
    本院判處有罪確定在案（九十一年度訴字第一一號），有臺灣高等法院被告全國
    前案紀錄表乙件在卷可考，被告之侵占犯行，既已獲判應得之懲罰，衡情，告訴
    人及證人當無另生事端之必要，況且，偽證罪所得判處之最高刑度（七年），較
    之被告所犯之竊盜罪所得判處之最高刑度（五年）尤重，徵諸一般事理，證人實
    無為入被告於罪（竊盜罪）而冒然犯險之理，此外，亦查無其他事證足認告訴人
    及證人之陳述有何偏頗，是渠等所為之指述或證述，自屬堪予採信，至被告空言
    辯駁，無非飾卸之詞，委無足採。本件事證明確，被告竊盜犯行，洵堪認定。
二、核被告所為，係犯刑法第三百二十條第一項之竊盜罪。爰審酌被告時值青年，竟
    不思以正當方式換取金錢，妄想以此手段不勞而獲，觀念偏差，實不宜輕處等一
    切情狀，量處如主文所示之刑，以示懲儆，併諭知易科罰金之折算標準。
據上論斷，應依刑事訴訟法第二百九十九條第一項，刑法第三百二十條第一項、第四
十一條第一項前段，罰金罰鍰提高標準條例第二條，判決如主文。
本案經檢察官林明志到庭執行職務。
中      華      民      國    九十一    年      六      月      七      日
                                        臺灣基隆地方法院刑事第三庭
                                            審判長法  官  陳 志 祥
                                                  法  官  齊    潔
                                                  法  官  王 慧 惠
右正本證明與原本無異。
對於本件判決如有不服，應於收受送達後十日內，向本院提出上訴書狀，上訴於臺灣
高等法院，並按他造當事人之人數附具繕本。
                                                  書記官  陳 俊 德
中      華      民      國    九十一    年      六      月      十一    日
附錄論罪法條
刑法第三百二十條第一項：
意圖為自己或第三人不法之所有，而竊取他人之動產者，為竊盜罪，處五年以下有期
徒刑、拘役或五百元以下罰金。
